Inventaris van het archief van het Christen Democratisch Appèl (CDA), (1970) 1980-1988 (1991)
Nationaal Archief, Den Haag
- Archief van de chef de bureau, 4.
  - D: Aankoop, eigendom en financiering van het pand Dr. Kuyperstraat, 1979-1980.; 81
  - D: Administratie, "A & O intern", 1984-1985.; 555
  - D: Agenda met indelingscode, 1985.; 478
  - D: CDA-congres, administratie, 1986.; 432
  - D: Commissie van onderzoek mevr. Thal (Royement door de Limburgse afdeling van een zelfstandige lijsttrekker), 1981-1982.; 800
  - D: Intercultureel Beraad, 1982-1983.; 189
  - D: Jubileum Dick van Hoeven, 1985.; 454
  - D: Ondernemingsraad, 1980-1984.; 437
  - D: Penningmeesters van kamerkringen, provinciale kringen, CDJA en Vrouwenberaad, 1984.; 425
  - D: Stagiaireverslagen over de partij voor het administratief onderwijs, 1984-1985.; 455
  - D: Statutencommissie, 1983.; 501
  - D: Statutencommissie, 1984.; 502
  - D: Verhuizing van het CDA naar de Dr. Kuyperstraat, 1980.; 78
  - D1: Chef de Bureau, 1981 sep - dec.; 28
  - D1: Chef de Bureau, 1983.; 29
  - D1: Chef de Bureau, 1983.; 30
  - D1: Correspondentie chef de bureau, 1983 A-K.; 498
  - D1: Chef de Bureau, stukken betreffende administratie, 1981-1982.; 27
  - D1: Correspondentie chef de bureau, 1984.; 504
  - D1: Correspondentie chef de bureau, 1985.; 505
  - D1: Correspondentie ledenadministratie, 1981.; 827
  - D2: Begrotingen en jaarrekeningen, 1982-1985.; 426
  - D4: Financiële commissie, financieel overleg, 1984-1985.; 417
  - D5: Algemene brieven aan afdelingen, kamerkringen e.d, 1982-1984.; 450
  - D5: Kamerkringen, campagneteam, 1985.; 453
  - D5: Stichting Huisvesting, 1980.; 79
  - D5: Stichting Huisvesting, 1981-1982.; 80
  - D5: Stichting Huisvesting CDA, 1983-1985.; 579
  - D5: Stichting Huisvesting CDA, 1985-1987.; 419
  - D56: Brede staf, 1984.; 447
  - D7: Algemeen, 1985.; 452
  - D11: Brede staf, 1985.; 367
  - D12: Intercultureel beraad, 1984-1985.; 527-528
    - Bestanddeel 1, 527
    - Bestanddeel 2, 528
  - D12a Werkgroep Homofilie, 1981-1984.; 449
  - D13: Kamerkringen en provinciale kringen., Jan - mrt 1985.; 418
  - D: Partijraad. Vergaderstukken., Mei 1983.; 200
    : Vervolg op C6.
  - D14: Partijraad 15 december 1984., 531
  - D14: Partijraad 25, 26 oktober 1985., 534
  - D14: Partijraad 8 juni 1985., 532
  - D16 CDB, Dec 1981 - jun 1982.; 220
  - D17: Comité voor varenden, 1985.; 801
  - D17: Verslagen gelieerde organisaties, 1981-1982.; 436
- E-stukken: betreffende plaatselijke en provinciale afdelingen., 5.
  - E: Agenda en archiefcode, 1982.; 553
  - E: Agenda, 1983.; 475
  - E2: Intercultureel beraad, 1984. Zie ook D12.; 448
  - E2: Plaatselijke organisaties, erkenning reglementen, 1981.; 503
  - E2: Provinciale en plaatselijke afdelingen: reglementen en organisatie, 1982-1983.; 529
  - E6: Concepten van standaardstatuten en reglementen ten behoeve van plaatselijke afdelingen. Z.j. (ca, 1980); 364
  - E6: Plaatselijke organisaties, erkenning reglementen, 1983.; 523
  - E6: Partijraad 1983., 428
    Vgl. C6 en D14.
  - E6: Partijraad. 18-19 mei 1984., 402
  - E6: Partijraad, 1986-1987.; 411
  - E7: Gemeentelijke afdelingen (contactverband), correspondentie, 1983.; 154
  - E7: Kamerkringen, correspondentie 1983., 133
  - E7: Secretarissenvergaderingen van kamerkringen en provinciale afdelingen, 1981.; 132
  - E7: Vergaderingen van kamerkringen, 1982.; 76
  - Fonds Studiecentrum, 1982.; 340
- Archief van het politiek secretariaat., 6.
  - G 1980/11: Werkschema's., 56
  - G 1980/6: Presidium, verslagen., 59
  - G 1980/7: Politieke memo's., 59
  - G 1980/8: Speech-elementen., 59
  - G 1981: 2-5: dossiers Minderhedenbeleid, CDA Aktueel, C.D.J.A., Kadervorming., 67
  - G 1981: Originelen politiek, gerubriceerd 2-13., 65
  - G 1983: Uitgaande stukken Bremmer, originelen. 1-10., 203
  - G-1986: Originelen 1-6., 788
  - G-1986: Originelen 7-11., 793
  - G: Agenda en archiefcode, 1982, 1984.; 550
  - G: Hengelo, onteigeningskwestie, 1985.; 359
  - G: Organisatorische stafgroep, 1982.; 69
  - G1: Correspondentie Bremmer, 1980-1981.; 480
  - G1: Correspondentie Bremmer, Jan-nov 1982.; 61
  - G1: Correspondentie Bremmer, 1983.; 204
  - G1: Correspondentie Bremmer, 1984.; 495
  - G1: Correspondentie Bremmer A-Z, Nov 1985 - jan 1986.; 368
  - G1: Correspondentie Bremmer A-Z, Jul - dec 1986.; 369
  - G1: Ontslag en rechtspositie van de heer Bibo, 1982-1984.; 55
  - G1-3: Nota's aan het presidium, gerubriceerd 1-3, 1982.; 66
  - G2: Gemeentelijke afdelingen, kamerkringen, Dec 1980-jan 1981.; 130
  - G2: Memoranda Bremmer, 1984.; 489
  - G2: Memo's en notities van Bremmer, 1985; 802
  - G2: Memo's en notities van Bremmer, 1986.; 792
  - G2: Presidium, kamerkringen, bezoekers, 1980.; 129
  - G2: Presidium, vergaderstukken, Okt - 12 dec 1983.; 396
  - G2: Presidium, vergaderstukken. 13 dec 1983 - jul 1984., 397
  - G2: Presidium, vergaderstukken, jul - dec 1984.; 398
  - G2: Presidium, vergaderstukken, Jan - sep 1985.; 399
  - G2: Presidium, vergaderstukken, Okt 1985 - mei 1986.; 400
  - G2: Presidium, vergaderstukken, Jun - dec 1986.; 401
  - G2: Sectie Politieke Vergaderingen, agenda's, Jan-nov 1981.; 57
  - G2-4: Partijraad, speech-elementen, 1982-1984.; 395
  - G4: Speech-elementen, 1986.; 791
  - G3: Memo's en notities, 1981-1982.; 68
  - G3: Memo's en notities, 1983.; 207
  - G3: Presidium, verslagen van gesprekken met derden, 1982-1984.; 392
  - G3: Presidium, verslagen van gesprekken met derden, 1984.; 393
  - G3: Presidium, verslagen van gesprekken met derden, 1984-1986.; 410
  - G3: Presidium, 1986.; 790
  - G3-5: Brieven presidium en algemeen bestuur, 1984.; 490
  - G4: Energiebegeleidingscommissie Brede Maatschappelijke Discussie, 1983.; 206
  - G6: Historisch comité van de Christen-democratie, 1983-1984.; 372
  - G6: Historisch comité van de Christen-democratie, 1985.; 373
  - G6: Historisch comité van de Christen-democratie. Gerbrandy-herdenking, 1985.; 374
  - G6: Historisch comité van de Christen-democratie. Gerbrandy-herdenking, 1985.; 496
  - G6: Historisch comité van de Christen-democratie. Ruijs de Beerenbrouck-herdenking, 1986.; 375
  - G6: Sectie Overleg Politiek, 1982.; 60
  - G6: Sectie Overleg Politiek, 1983.; 209
  - G5: Sectie overleg politiek, Jan-mrt 1985.; 394
  - G7: Begeleidingscommissie regionale onderwijsbijeenkomsten, 1984.; 491
  - G1.109: Begeleidingsgroep onderwijsconferentie, 1984.; 388
  - G8: Landelijk vrouwenberaad, kieskringen en verenigingen. 1984., 492
  - G8: redactie van Appèl en Weerklank, 1984.; 344
  - G8: verzoeken van leden aan het CDA om niet deel te nemen aan anti-kernwapendemonstraties, 1983.; 214
  - G8: Politiek perspectief, redactieraad, 1980-1986.; 789
  - G8: Werkgroep politiek perspectief, 1983: Originelen 1-149.; 210
  - G8: Werkgroep politiek perspectief, 1983: Originelen 150-200.; 211
  - G8: Werkgroep politiek perspectief, 1983: Weekends I.; 212
  - G8: Werkgroep politiek perspectief, 1983: Weekends II-IV.; 213
  - G8: Werkgroep politiek perspectief, 1984: regionale onderwijsconferenties.; 799
  - G8: Werkgroep Politiek Perspectief, 1984.; 348
  - G8: Werkgroep Politiek Perspectief, 1984: rapport Van verzorgingsstaat naar verzorgingsmaatschappij.; 349
  - G9: Correspondentie met pastores, 1983.; 205
  - G9: Program van de Statenverkiezingen 1981., 56
  - G9: Werkgroep advertentiebeleid, 1984.; 494
  - G10: Vrouwenberaad, 1981.; 56
  - G11: Gravamen-commissie, 1986.; 794
  - G11: Werkgroep kernenergie ad hoc, 1984.; 387
  - G12: Programcommissie, originelen, 1984- jan 1985.; 514
  - G12: Programcommissie, originelen, Jan - apr 1985.; 515
  - G12: Programcommissie, originelen, Mei 1985 - jan 1986.; 516
  - G12: Programcommissie Uitzicht: Algemeen, 1985-1986.; 507
  - G12: Programcommissie Uitzicht: Correspondentie 1984-1985, geagendeerd., 506
  - G12: Programcommissie Uitzicht: Ingekomen reacties en programvergelijkingen, 1985.; 508
  - G12: Programcommissie Uitzicht: concepten van deskundigen, 1984-1985.; 509
  - G12: Programcommissie Uitzicht: vergaderstukken, Okt 1984 - jul 1985.; 510
  - G12: Programcommissie Uitzicht: vergaderstukken, Aug - sep 1985.; 511
  - G12: Programcommissie Uitzicht: vergaderstukken, Okt 1985 - 1986.; 512
  - G12: Programcommissie Uitzicht: vergaderstukken, 1986.; 513
  - G12: Rapport Appèl en weerklank, reacties van de afdelingen, 1984.; 519
  - G13: Commissie-Blanken: betreft kabinetsbeleid, gemeenten en provincie en knelpunten inzake decentralisatie en deregulering, 1986.; 497
- Archief van de Werkgroep Buitenland, 7.
  - H1: Verzonden stukken, 1980.; 304
  - H1: Correspondentie. Okt 1980 - mei 1981 A-L., 100
  - H1: Correspondentie. Okt 1980 - mei 1981 M-Z; 1981 A-D., 101
  - H1: Correspondentie. Jun- dec 1981 E-Q., 102
  - H1: Correspondentie. Jun-dec 1981 R-Z; 1982 A-D., 103
  - H1: Correspondentie, 1982 E-R.; 104
  - H1: Correspondentie, 1982 S-Z.; 105
  - H1: Algemeen, 1982.; 109
  - H1: Diverse ingekomen adressen van organisaties A-Z, 1982.; 115
  - H1: Archiefstukken, 1982.; 157
  - H1: Correspondentie 1983 A-K., 281
  - H1: Correspondentie 1983 M-V., 282
  - H1: Correspondentie 1983 W-Z., 283
  - H1: Correspondentie 1984. A-B., 569
  - H1: Correspondentie 1984. C-Z., 570
  - H1: Correspondentie 1984-1985. A-B., 563
  - H1: Correspondentie 1984-1985. C-E., 564
  - H1: Correspondentie 1984-1985. F-R., 565
  - H1: Correspondentie 1986 A-D., 775
  - H1: Correspondentie 1986 E-Z., 776
  - H2: Ingekomen correspondentie van het partijbestuur, 1981.; 107
  - H2: Ingekomen correspondentie van het partijbestuur, 1981.; 284
  - H2: Ingekomen correspondentie van het partijbestuur, 1982.; 110
  - H2: Originelen algemeen, 1980-1981.; 106
  - H4-H16: Originelen, 1981.; 108
  - H2: Originelen 1-152, 1983.; 286
  - H2: Originelen, December 1983.; 287
  - H2: Originelen, 1984.; 560
  - H2: Originelen, 1985.; 751
  - H2: Originelen, 1986 jan-jun.; 773
  - H2: Originelen, 1986 jul-dec.; 774
  - H2: Vergaderstukken, 1984.; 559
  - H2: Vergaderstukken, 1985.; 752
  - H2: Vergaderstukken, 1985.; 853
  - H2: Vergaderstukken, 1986.; 772
  - H2: Verslagen, Jan-jul 1983.; 285
  - H3: Nederlandse delegatie in de E.U.C.D., originelen, 1984.; 573
  - H3: Nederlandse delegatie in de E.U.C.D, 1984-1986.; 566
  - H3: Nederlandse delegatie in de E.U.C.D, 1986.; 561
  - H3: Wereldvisie van Christendemocraten, 1981-1983.; 377
  - H3: Werkgroep Internationale Politiek 1980., 107 H3: Werkgroep Internationale Politiek 1981.; 93
  - H3: Werkgroep Internationale Politiek, vergaderingen, 1981-1982.; 134
  - H3: Werkgroep Internationale Politiek, 1982.; 111
  - H3: Werkgroep Internationale Politiek, originelen, 1983.; 288
  - H4: Werkgroep Vrede en Veiligheid, Archiefstukken, 1983; 296
  - H4: Werkgroep Vrede en Veiligheid, Correspondentie S-Z, 1984-1985.; 767
  - H4: Werkgroep Vrede en Veiligheid, Documentatie inzake kernbewapening, 1982.; 159
  - H4: Werkgroep Vrede en Veiligheid, N.A.V.O, 1984.; 763
  - H4: Werkgroep Vrede en Veiligheid, originelen, 1983.; 289
  - H4: Werkgroep Vrede en Veiligheid: originelen, 1984.; 572
  - H4: Werkgroep Vrede en Veiligheid: originelen, 1986.; 562
  - H4: Werkgroep vrede en veiligheid, 1980.; 131
  - H4: Werkgroep Vrede en veiligheid, 1982.; 111
  - H4: Werkgroep Vrede en Veiligheid, vergaderingen, Okt 1980-feb 1981.; 116
  - H4: Werkgroep Vrede en Veiligheid, vergaderingen, Mrt 1981-apr 1982.; 117
  - H4: Werkgroep Vrede en Veiligheid, vergaderingen, Mei-dec 1982.; 118
  - H4: Werkgroep Vrede en Veiligheid: vergaderstukken, 1982.; 574
  - H4: Werkgroep Vrede en Veiligheid: vergaderstukken, 1984.; 575
  - H4: Werkgroep Vrede en Veiligheid, 1985.; 753
  - H4: Werkgroep Vrede en Veiligheid, vergaderstukken, 1986.; 568
  - H5: Werkgroep mensenrechten/Latijns Amerika, 1982.; 155
  - H5: Werkgroep Mensenrechten/Latijns Amerika, 1982.; 112
  - H5: Werkgroep Mensenrechten/Latijns Amerika, archiefstukken, 1983.; 297
  - H5: Werkgroep Mensenrechten/Latijns Amerika, originelen, 1983.; 290
    Voor vervolg Mensenrechten: zie H10.
  - H5: Werkgroep Latijns Amerika, originelen, 1984.; 768
  - H5: Werkgroep Latijns Amerika, 1985.; 754
  - H5: Werkgroep Latijns Amerika, 1986.; 777
  - H6: Werkgroep Europa, originelen, 1983.; 291
  - H6: Werkgroep Europa, originelen, 1984.; 761
  - H6: Werkgroep Europese Politiek 1980., 92
  - H6: Kerngroep Europa, 1981.; 119
  - H6: Werkgroep Europese Politiek, Europees beleid, 1982.; 161
  - H6: Werkgroep Europa, 1982.; 113
  - H6: Werkgroep Europa, 1983.; 298
  - H6: Werkgroep Europa, 1984.; 769
  - H6: Werkgroep Europa, 1985.; 755
  - H6: Werkgroep Europa, 1986.; 778
  - H6: Programma's van de EVP, 1976-1984.; 96
  - H6: Europese Volkspartij, verkiezingsprogram, 1982-1984.; 765
  - H6: Europese Volkspartij, verkiezingsprogram, 1982-1984.; 766
  - H6: Europese Unie van Christen-Democraten, 1984.; 762
  - H6: Europese Volkspartij, Europese Unie van Christen-Democraten; fractie, 1984-1986.; 782
  - H6: Europese Volkspartij, verklaringen en resoluties, 1984.; 770
  - H6: Verzonden stukken betreffende de Europese Gemeenschap, 1983.; 305
  - H7: Werkgroep Ontwikkelingssamenwerking, 1981.; 120
  - H7: Werkgroep Ontwikkelingssamenwerking, 1982.; 156
  - H7: Werkgroep Ontwikkelingssamenwerking, archiefstukken, 1983.; 303
  - H7: Werkgroep Ontwikkelingssamenwerking, originelen, 1983.; 292
  - H7: Werkgroep Ontwikkelingssamenwerking, 1984.; 771
  - H7: Werkgroep Ontwikkelingssamenwerking, 1984.; 764
  - H7: Werkgroep Ontwikkelingssamenwerking, 1985.; 756
  - H7: Werkgroep Ontwikkelingssamenwerking, 1986.; 779
  - H7-H16: Diverse werkgroepen., 114
  - H8: Werkgroep Zuid Afrika en apartheid, archiefstukken, 1983.; 300
  - H8: Werkgroep Zuid Afrika en apartheid, originelen, 1983.; 293
  - H8: Werkgroep Zuid-Afrika, 1984-1985.; 757
  - H8: Werkgroep Zuid-Afrika, 1986.; 780
  - H9: Gesprek met Paillet (Démocrates Sociaux) 1980-1981., 90
  - H9: Polen, commissie ad hoc, 1982.; 136
  - H9: Midden Oosten, algemeen en ad hoc, 1982.; 135
  - H9: Werkgroep Midden Oosten, archiefstukken, 1982-1983.; 301
  - H9: Werkgroep Midden Oosten, originelen, 1982-1983.; 294
  - H9: Werkgroep Midden-Oosten, 1985.; 758
    Voor vervolg: zie H11.
  - H10: Europese Volkspartij, verkiezingen en fractie, ---
    Zie H6
  - H10: Europese Volkspartij, politiek bureau, 1978-1982.; 99
  - H10: Europese Volkspartij, Europese Unie van Christen Democraten, Politiek Bureau, 1981.; 121
  - H10: Europese Volkspartij, Europese Unie van Christen Democraten, circulaires van het politiek bureau, 1981.; 336
  - H10: Europese Volkspartij, commissie Vrede en Veiligheid, 1980-1981.; 98
  - H10: Europese Volkspartij, Europese Unie van Christen Democraten, congres voor vrede en veiligheid, 1981, 1982.; 124
  - H10: Europese Volkspartij, Europese Unie van Christen Democraten, algemeen, 1982.; 123
  - H10: Europese Volkspartij, congres december 1982., 122
  - H10: Europese Volkspartij, congres 1983., 334
  - H10: Europese Volkspartij, diverse commissies, 1979-1981.; 97
  - H10: Europese Volkspartij, December 1982.; 299
  - H10-H11: Europese Volkspartij, kernstaf, 1983.; 295
  - H10: Overleg Buitenland, notulen, nota's en verslagen, 1980-1982.; 94
  - H10: Werkgroep Mensenrechten, 1984-1985.; 759
  - H10: Werkgroep Mensenrechten, 1986.; 785
  - H11: Bulletins van de commissie van de EUCD, 1982-1983.; 302
  - H11: Notities buitenland, 1984-1985.; 783
  - H11: Notities buitenland, 1986.; 784
  - H11: Werkgroep Midden-Oosten, 1986.; 786-787
    - Bestanddeel 1, 786
    - Bestanddeel 2, 787
  - H12: Europese Unie van Christen-Democraten., 567
  - H13: Werkgroep media, 1986.; 781
- Archief van de Wergkroep Voorlichting, 8.
  - I.: Mediadagen, 1981-1985.; 882
  - I1: Voorlichting, originelen, ingekomen stukken, rapporten, 1981-1985.; 873
  - I11/12: Persberichten, 1980-1982.; 874
  - I11/12: Persberichten, 1983-1985.; 875
  - I7: Radio en televisie, 1980-1984.; 876
- Archief van de redactie van CDAaktueel, 9.
  - J: CDActueel, exemplaren, Okt 1980-1981.; 53
  - J: CDActueel, exemplaren, 1982.; 54
  - J: CDActueel jaargangen 1983-1984., 872
  - J1: CDActueel, correspondentie, 1980-1981.; 49
  - J1: CDActueel: correspondentie, 1981.; 870
  - J1: CDActueel, correspondentie, 1982.; 50
  - J1: CDActueel: correspondentie, 1983.; 869
  - J1: CDActueel: correspondentie, 1985.; 871
  - J1: CDActueel: correspondentie A-Z, 1986.; 864
  - J1: CDActueel, vergaderstukken van de redactie, Jul-dec 1981.; 51
  - J1: CDActueel, vergaderstukken van de redactie, Jan-jul 1982.; 52
  - J2: Redactie CDActueel: vergaderstukken, 1983 jan - okt.; 859
  - J2: Redactie CDActueel: Vergaderstukken en besluitenlijsten, 1983-1985.; 868
  - J2: Redactie CDActueel: vergaderstukken, 1983 nov - 1984 mei.; 860
  - J2: Redactie CDActueel: vergaderstukken, 1984 mei - 1985 mei.; 861
  - J2: Redactie CDActueel: vergaderstukken, 1985 jun - 1986 apr.; 862
  - J2: Redactie CDActueel: vergaderstukken, 1986 mei-dec.; 863
  - J1/J2: Redactie CDActueel, correspondentie en besluitenlijsten, 1984.; 895
  - J1/J2: Redactie CDActueel, redactiestukken, 1984-1985.; 896
  - Idem, 897
  - J1: Lohman, contactblad algemeen, 1982-aug 1984.; 857
  - J1: Lohman, contactblad algemeen, Aug 1984 - dec 1985.; 858
- Archief van de Stichting Kader en Vorming, 10.
  - K: Agenda en archiefcode, 1985.; 551
  - K: Bezinningsweekends, 1982-1984.; 421
  - K: Commissie werkgroepenwerk, 1980-1981.; 280
  - K: Gemeenteraadsleden, 1986.; 549
  - K: Teambesprekingen, Okt 1980-nov 1981.; 268
  - K: Trainingscursus in Garderen, Januari 1982.; 545
  - K1: Notities voor het vormingswerk, 1982-1984.; 537
  - K1: Notities voor het vormingswerk, 1985-1986.; 538
  - K1-K4: Correspondentie van individuele kaderwerkers, 1981.; 258
  - K3.35: Vergaderingen van vormingsconsulenten, 1981-1982.; 261
  - K3.35: Vergaderingen van vormingsconsulenten, 1982-1983.; 262
  - K3.37: Bestuursvergaderingen van de stichting, 1982-1983.; 266
  - K3.37: Bestuursvergaderingen van de stichting, Okt 1980-nov 1981.; 265
  - K3.50: Lesbrieven, concepten en correspondentie, 1962.; 264
  - K3.60: Commissie werkgroepenwerk, 1983.; 263
  - K3.70: Basiscursus voor kaderwerkers, 1981.; 259
  - K3.72: Kadercursussen, 1981.; 260
  - K3: Stukken betreffende consulenten en personeel, 1980-1982.; 306
  - K5.11: Kadercursus voor jongeren, Santpoort, Juli 1981.; 279
  - K5: Cursus gemeenteraad, 1981.; 278
  - K5: Originelen (Uitgaande stukken), 1980-1981.; 271
  - K13: Studiedagen Emancipatie, Afval- en bodemverwerkking, 1981.; 275
  - K18: Politieke scholingscursussen, 1983-1984.; 546
  - K19: Diverse cursussen, 1981.; 276
  - K23.1: Stuurgroep Partijpolitieke diskussie, 1981.; 274
  - K23.1: Stuurgroep Partijpolitieke diskussie: Emancipatie, 1983.; 273
  - K23.1: Stuurgroep Partijpolitieke diskussie: sociale zekerheid, vrede en veiligheid, 1981-1982.; 272
  - K23.1: Stuurgroep Partijpolitieke diskussie, rapporten, 1981.; 270
  - K40: Vormingswerk aan consulenten, 1983-1984.; 544
  - K40: Vormingswerk aan consulenten, 1984.; 539
  - K40: Vormingswerk aan consulenten, 1985-1986.; 543
  - K41: Stichtingsbestuur, vergaderstukken, 1984.; 540
  - K41-43: Publiciteit, documentatie, werkgroepenwerk, 1985-1986.; 542
  - K42: Praatstukken, 1983-1984.; 267
  - K43: Cursussen afdelingsbestuurder, 1982-1983.; 269
  - K51-K54: Diverse dossiers inzake cursussen, 1983-1984.; 277
  - K60: Cursussen, 1984.; 541
- Archief van het Vrouwenberaad, 11.
  - L.. Provinciale activiteiten, 1984-1985.; 746
  - L: Agenda en correspondentie, 1985.; 380
  - L: Agenda en correspondentie, 1986.; 381
  - L: Correspondentie met het landelijk bestuur en conferenties, Jul - dec 1984.; 382
  - L: Vrouwenbijeenkomst voor vrede en veiligheid, 1981.; 75
  - L1: Oprichting CDA-Vrouwenberaad, 1980.; 797
  - L1: Notities, 1983.; 723
  - L1: Notities en originelen, 1984-1985.; 724
  - L2: Uitgaande algemene post, nota's. notities, 1981-1984.; 725
  - L2: Ingekomen post, nota's, notities, 1980-1982.; 77
  - L2: Ingekomen post, 1983.; 726
  - L2: Ingekomen post, 1984.; 727
  - L2: Ingekomen post, 1985.; 728
  - L2: Ingekomen stukken., 735
  - L2: Jaarverslagen, 1978-1984.; 74
  - L2: Correspondentie, 1986.; 384
  - L2: Reglementen., 740
  - L2: Vergaderstukken., Nov 1980-1982.; 72
  - L2: Notulen van vergaderingen, 1982.; 73
  - L3: Correspondentie met het I.P.O., met notities van en voor het I.P.O, 1983-1985.; 729
  - L3: Dagelijks bestuur., 729
  - L4: Landelijk bestuur, vergaderstukken, 1982-1984.; 730
  - L4: Landelijk bestuur, vergaderstukken, 1985.; 741
  - L4: Landelijk bestuur, sets stukken, 1986.; 815
  - L4: Vrouwenberaad, verkiezingen, 1980-1981.; 199
  - L5: Sectie Vorming, 1980-1984.; 731
  - L5: Sectie Vorming, 1985.; 742
  - L5: Sectie vorming, 1986.; 814
  - L6: Sectie werkgroepen, 1986.; 813
  - L6: Werkgroepen Pers en Publiciteit; Arbeid; Correspondentie met de Werkgroep Energiediscussie., 732
  - L7: Sectie Emancipatie, 1980-1982.; 19
  - L7: Breed Emancipatie Overleg CDA, 1983-1984.; 733
  - L8: Sectie Buitenland, 1980-1984.; 734
  - L8: Sectie Buitenland, 1985.; 743
  - L8: Sectie buitenland, 1986.; 816
  - L9: Begeleidingscommissie, 1980.; 18
  - L9: Emancipatiewerk; begeleidingscommissie emancipatiewerkers, 1984-1986.; 737
  - L9: Emancipatiewerk; begeleidingscommissie emancipatiewerkers, 1981-1985.; 736
  - L9: Begeleidingscommissie emancipatiewerkers 1986: I, vergaderstukken; II, externe stukken; III, interne stukken; IV, papers., 811
  - L9: Begeleidingscommissie emancipatiewerkers 1986: V, verslagen; VI, partijbestuur CDA en diversen., 812
  - L10: Algemeen-diversen, 1981.; 747
  - L10: Diversen 1984 (betreft ook L6)., 738
  - L10: Diversen 1985., 744
  - L11: Landelijke raad, 1981-1985.; 739
  - L11: Landelijke raad, 1986.; 805
  - L12: Provinciale afdelingen, 1986.; 806
  - L13: Ingekomen stukken van buitenland-organisaties, in het bijzonder Amnesty International, 1980-1984.; 745
  - L17: Nederlandse Vrouwenraad, vergaderstukken, 1982-1984.; 750
  - L17: Nederlandse Vrouwenraad, vergaderstukken, 1986.; 804
  - L17: Nederlandse Vrouwenraad, ingekomen stukken, 1980-1981.; 748
  - L17: Nederlandse Vrouwenraad, ingekomen stukken, 1981-1985.; 749
  - L18-20: Begeleidingscommissie emancipatiebureau, 1984-1985.; 557
  - L19: Werkgroep Ethiek, 1986.; 809
  - L20: Breed platform voor economische zelfstandigheid [van vrouwen], 1986.; 810
  - L20: Werkgroep Porno, 1982.; 808
  - L21: Sectie Pers en Publiciteit, 1986.; 807
- Archief van het Christen Decmocratisch Jongeren Appèl, 12.
  - CDJA 1980: Kleine dossiers nov., 598
  - CDJA 1980: Stukken okt-nov., 600
  - CDJA 1980: Stukken nov., 597
  - CDJA 1981: Beleidsplan 1982., 608
  - CDJA 1981: Binnenlandcommissie., 607
  - CDJA 1981: Binnenlandcommissie, buitenlandcommissie, Sep-dec.; 610
  - CDJA 1981: Buitenlandcommissie., 606
  - CDJA 1981: Buitenlandcommissie, Sep-dec.; 609
  - CDJA 1981: Buitenlandcommissie, jan-jun.; 624
  - CDJA 1981: Centraal Verkiezingscomité, stafwerkgroep jongeren., 613
  - CDJA 1981: Centraal Verkiezingscomité, stafwerkgroep jongeren., 628
  - CDJA 1981: Ingekomen stukken., 611
  - CDJA 1981: Ingekomen brieven 1-437., 602
  - CDJA 1981: Kascontrolecommissie, jan-jun.; 625
  - CDJA 1981: Kernengroepen., 618
  - CDJA 1981: Onderwerpendossiers., 604
  - CDJA 1981: Ongenummerde stukken., 612
  - CDJA 1981: Originelen, 603
    Jun-sep
  - CDJA 1981: Originelen., 627
  - CDJA 1981: Redactiecommissie., 617
  - CDJA 1981: Voorzittersoverleg., 616
  - CDJA 1981: Vormingscommissie., 615
  - CDJA 1981: Vormingscommissie, Jan-mei.; 626
  - CDJA 1981-N12. Raad, Jan-jun; 620
  - CDJA 1981-N15. Provinciale organen en kringen, jan-jun; 623
  - CDJA 1981-N2: Dagelijks bestuur, correspondentie 1980-1981., 619
  - CDJA 1981-N3: Algemeen bestuur en dagelijks bestuur., 605
  - CDJA 1981-N5. Organisatiecommissie, Jan-jun.; 621
  - CDJA 1981-N5: Organisatiecommissie., 614
  - CDJA 1982: Aktieplan voor kernen., 699
  - CDJA 1982: Algemeen bestuur., 698
  - CDJA 1982: CDJA-raad., 694